最高法院刑事判決　　　　　　　　　　　　　　　　九十三年度台非字第一六九號
　　上訴人　最高法院檢察署檢察總長
　　被　告　甲○○
右上訴人因被告竊盜案件，對於台灣台中地方法院中華民國九十二年五月二十五日第
一審確定判決（九十二年度豐簡字第二四三號，聲請簡易判決處刑案號：台灣台中地
方法院檢察署九十二年度偵字第五八二八號），認為違法，提起非常上訴，本院判決
如左：
    主  文
原判決關於甲○○部分撤銷。
甲○○共同竊盜，處有期徒刑貳月，如易科罰金，以佰元折算壹日。
    理  由
非常上訴理由稱：「按受有期徒刑之執行完畢，或受無期徒刑或有期徒刑一部之執行
而赦免後，五年以內再犯有期徒刑以上之刑之罪者，始為累犯，刑法第四十七條定有
明文。本件台灣台中地方法院以被告曾於八十三年間，因違反肅清煙毒條例等案件，
經法院判處有期徒刑四年五月確定，於八十六年十二月二十一日執行完畢。又犯檢察
官聲請簡易判決處刑書所載之犯罪事實。認其係累犯，並依累犯之規定判處被告之罪
刑。惟檢察官聲請簡易判決處刑書所載，被告犯罪之日期為九十二年三月十一日；被
告前開違反肅清煙毒條例等案件，執行完畢之日期既在八十六年十二月二十一日，其
此次犯罪之時間，並非在該有期徒刑執行完畢五年以內。乃原判決竟依累犯之規定論
處罪行（本院按：應為「罪刑」之誤載），自有判決適用法則不當之違法。案經確定
，且於被告不利。爰依刑事訴訟法第四百四十一條、第四百四十三條提起非常上訴，
以資糾正。」等語。
本院按判決不適用法則或適用不當者，為違背法令，刑事訴訟法第三百七十八條定有
明文。又刑法上累犯之成立要件，依刑法第四十七條之規定，必須曾受有期徒刑之執
行完畢，或受無期徒刑或有期徒刑一部之執行而赦免後，五年以內再犯有期徒刑以上
之罪者，始足當之。經查本件原判決除認定：被告甲○○曾於民國八十三年間因肅清
煙毒條例等案件，經法院判處有期徒刑四年五月，並已確定，於八十六年十二月二十
一日執行完畢，有台灣台中地方法院檢察署被告刑案資料查註紀錄表一件附卷可憑，
其於五年內再犯有期徒刑以上之本罪，為累犯，應依法加重其刑，併予敘明外；其餘
本件犯罪事實及證據均引用檢察官聲請簡易判決處刑書之記載。惟依檢察官聲請簡易
判決處刑書所載，被告係與已判決確定之廖述誠基於意圖為自己不法所有之共同犯意
聯絡，於九十二年三月十一日三時四十分許，至台中縣大雅鄉○○路四九三號旁，竊
取李桂林所有放置該處之鑄鐵原料約一百公斤，得手後準備由廖述誠所騎乘ＹＩＡ｜
八七五號重機車載運逃逸之際，為李桂林發覺報警查獲等情。是被告前開違反肅清煙
毒條例等案件，執行完畢之日期既在八十六年十二月二十一日，本件犯竊盜罪之時間
，並非在該有期徒刑執行完畢五年以內，不能論以累犯。乃原判決竟適用刑法第四十
七條，依累犯論處被告罪刑，自有適用法則不當之違法。案經確定，且於被告不利，
非常上訴意旨執以指摘，洵有理由，應由本院將原判決撤銷，改判如主文所示，以資
糾正。
據上論結，應依刑事訴訟法第四百四十七條第一項第一款但書，刑法第三百二十條第
一項、第四十一條第一項前段，罰金罰鍰提高標準條例第一條前段、第二條，判決如
主文。
中　　　華　　　民　　　國　　九十三　　年　　　七　　　月　　二十二　　日
                              最高法院刑事第八庭
                                  審判長法官  陳　炳　煌
                                        法官  陳　世　雄
                                        法官  韓　金　秀
                                        法官  吳　信　銘
                                        法官  徐　文　亮
      右正本證明與原本無異
                                              書  記  官
中　　　華　　　民　　　國　　九十三　　年　　　七　　　月　　二十八　　日
                                                                        Ｂ
